【裁判字號】    99,交易,20
【裁判日期】    990315
【裁判案由】    公共危險
【裁判全文】
臺灣屏東地方法院刑事判決              99年度交易字第20號
公  訴  人  臺灣屏東地方法院檢察署檢察官
被      告  甲○○
上列被告因公共危險案件，經檢察官提起公訴（98年度偵字第84
09號），被告於準備程序中就被訴事實為有罪陳述，經本院告知
簡式審判程序之旨，並聽取當事人意見後，本院合議庭裁定由受
命法官獨任依簡式審判程序審理，判決如下：
    主  文
甲○○犯不能安全駕駛動力交通工具罪，累犯，處有期徒刑柒月
。
    事  實
一、甲○○前於民國96年間，因酒醉駕駛之公共危險案件，經臺
    灣高雄地方法院以96年度交簡字第3994號判處有期徒刑6 月
    確定，並於97年6 月20日執行完畢。詎其不知悔改，而於98
    年10月3 日0 時許，在高雄市某處飲用高粱酒2 杯後，明知
    已達不能安全駕駛動力交通工具之程度，竟仍於同日6 時許
    ，駕駛車牌號碼WI-9409 號自小客車離去上址處所，嗣於同
    日7 時30分許，甲○○行至屏東縣屏東市○○路○ 段與歸仁
    路交岔路口，因酒醉失控撞上騎乘車牌號碼PCU-303 號重型
    機車之徐譽穎而發生事故，其後為警檢測呼氣酒精濃度值高
    達每公升0.8 毫克，始悉上情。
二、案經屏東縣政府警察局屏東分局報告臺灣屏東地方法院檢察
    署檢察官偵查起訴。
    理  由
一、本件係依刑事訴訟法第273 條之1 第1 項行簡式審判程序，
    其證據調查依同法第273 條之2 所定原不受審判外陳述排除
    之限制；又被告對於卷內各項證據亦不爭執證據能力，復無
    事證顯示有何違法取得或類此瑕疵之情，故卷內所列各項證
    據，自均有證據能力，合先敘明。
二、上揭犯罪事實，業據被告坦承不諱，核與證人徐譽穎證述遭
    被告追撞情節一致（見警卷第6 頁），並有屏東縣政府警察
    局交通隊調查報告、道路交通事故現場圖、調查報告表、刑
    法第185 條之3 案件測試觀察紀錄表、酒精濃度測試單、舉
    發違反道路交通管理事件通知單、採證照片等件可資佐證（
    見警卷第3 、8-10、14-15 、17、24-28 頁）。是認被告之
    自白與事實相符，堪予採信。查飲用酒類後，若呼氣酒精濃
    度測試器檢出之呼氣酒精濃度達到每公升0.5 毫克時，飲酒
    者呈現反應較慢、感覺減低，將影響駕駛；達到每公升0.75
    毫克時，其思考與個性行為皆會改變；達到每公升1.0 毫克
    時，其呈現步態不穩、噁心嘔吐、精神混惑不清晰；達到每
    公升1.5 毫克時，其說話不清楚、感覺喪失、視力模糊；達
    到每公升2.0 毫克時，其呈現體溫與血糖均降低、肌肉控制
    差，甚至會導致癲癇發作等情，有行政院國軍退除役官兵輔
    導委員會臺北榮民總醫院以88年8 月5 日(88)北總內字第26
    868 號函示明確（見本院卷第11頁）。是被告酒後駕駛致生
    車禍事故，且其後測得呼氣酒精濃度乃高達每公升0.8 毫克
    ，顯足認定酒精確已影響被告之控制力，達到不能安全駕駛
    動力交通工具之程度。從而本件罪證明確，被告犯行洵足認
    定，應依法論科。
三、核被告所為，係犯刑法第185 條之3 之不能安全駕駛動力交
    通工具罪。被告曾受如事實欄所載判刑執行等情，有前案紀
    錄表、刑案資料查註紀錄表各1 份為憑，其於徒刑執行完畢
    後，5 年內故意再犯本件有期徒刑以上之罪，為累犯，應依
    刑法第47條第1 項加重刑度。爰審酌被告前於94、96年間，
    已有3 度酒醉駕駛之公共危險案件，迭經判刑、執行（本院
    94年度交簡字第246 號判處拘役50日，臺灣高雄地方法院94
    年度交簡字第1915號判處有期徒刑3 月、96年度交簡字第39
    94號判處有期徒刑6 月），有上開前案紀錄資料可參，詎其
    再度犯下本案，顯然毫未反省悔悟；又被告自制力薄弱、溺
    於酒害，非但缺乏尊重其他用路人生命、財產安全之觀念，
    且對國家法令之宣導視若無物，實嚴重危及道路交通安全與
    社會安定，犯罪結果影響顯鉅；惟念及被告尚能坦然面對司
    法、供承己身罪行不諱，犯後態度非劣等一切情狀，量處如
    主文所示之刑，以資懲儆。至公訴人雖建請求處有期徒刑10
    月等語（見本院99年3 月1 日審判筆錄第6 頁），然被告所
    犯不能安全駕駛動力交通工具罪，為法定刑1 年以下有期徒
    刑、拘役或科或併科新臺幣15萬元以下罰金之罪，衡以被告
    素行程度、犯行態樣、所生影響，以及自白罪行之犯後態度
    等前開量刑事由，對照公訴人求處之有期徒刑10月，刑度猶
    顯過重，本院認量處如主文所示之刑應足以儆懲，末此敘明
    。
據上論斷，應依刑事訴訟法第273 條之1 第1 項、第299 條第1
項前段，刑法第185 條之3 、第47條第1 項，刑法施行法第1 條
之1 第1 項，判決如主文。
本案經檢察官乙○○到庭執行職務
中    華    民    國    99    年     3    月    15    日
                    交通法庭    法  官  江振源
以上正本證明與原本無異
如不服本判決，應於判決送達後10日內向本院提出上訴書狀（應
附繕本），其未敘述上訴理由者，應於上訴期間屆滿後20日內補
提理由書狀於本院，上訴於臺灣高等法院高雄分院。
中    華    民    國    99    年     3    月    16    日
                                書記官  潘豐益
附錄本判決論罪科刑法條：
刑法第185條之3
服用毒品、麻醉藥品、酒類或其他相類之物，不能安全駕駛動力
交通工具而駕駛者，處一年以下有期徒刑、拘役或科或併科十五
萬元以下罰金。

司法院資訊處製作；財團法人民間司法改革基金會備份。
